臺灣嘉義地方法院刑事判決　　　　　　　94年度簡上字第34號
上　訴　人
即　被　告　乙○○
上列上訴人因違反家暴傷害案件，不服本院93年度嘉簡字第1165
號中華民國93年12月10日第一審判決（聲請簡易判決處刑案號：
臺灣嘉義地方法院檢察署93年度偵字第6632號），提起上訴，本
院管轄之第二審合議庭判決如下：
    主  文
原判決撤銷。
乙○○傷害人之身體，處拘役參拾日，如易科罰金，以參佰元折
算壹日。
    事  實
一、乙○○與甲○○係夫妻關係，為家庭暴力防治法第3條第1款
    所稱之家庭成員，乙○○因懷疑甲○○已有外遇而心生不滿
    ，竟於民國（以下同）93年10月25日凌晨零時25分許，基於
    普通傷害之犯意，在其等位於嘉義縣太保市○○里○○路35
    7 號住處，趁甲○○進入房間準備睡覺疏於注意之際，徒手
    拉下甲○○所著之褲子，持沾有鹽酸之衛生紙抹向甲○○之
    生殖器，揮動間鹽酸並噴到甲○○之臉部，造成甲○○受有
    臉部及生殖器周圍腐蝕性酸傷之傷害。
二、案經甲○○訴由嘉義縣警察局水上分局報請臺灣嘉義地方法
    院檢察署檢察官偵查聲請以簡易判決處刑。
    理  由
一、右揭事實，迭據上訴人即被告乙○○於警詢、偵查及本院審
    理中均坦承不諱（見警卷第4頁，偵卷第9至10頁，本院卷第
    44 頁、第49至50 頁），復經證人即告訴人甲○○於警詢、
    偵查及本院審理中證述明確（見警卷第1至2 頁、第3頁，偵
    卷第9至10頁，本院卷第45至47 頁），並有告訴人所提出之
    93年10 月26日華濟醫院診斷證明書、本院函查之該院94年3
    月3日華（圖）字第940030302號函及函附之告訴人病歷資料
    各一份附卷足稽（見警卷第5 頁，本院卷第31至41頁），是
    核被告自白與事實相符，足資採認。從而，本案事證明確，
    其犯行堪予認定。
二、按家庭暴力者，謂家庭成員間實施身體或精神上不法侵害之
    行為，又家庭暴力罪者，謂家庭成員間故意實施家庭暴力行
    為而成立其他法律所規定之犯罪，家庭暴力防治法第2條第1
    項、第2 項定有明文。查被告與告訴人為夫妻，有卷附之被
    告
    第3條第1款所定配偶關係之家庭成員，是核被告所為，係犯
    刑法第277條第1項之傷害罪。原審認被告罪證明確，予以論
    罪科刑，固非無見，然查被告係以沾有鹽酸之衛生紙抹向告
    訴人之生殖器，揮動間鹽酸噴到告訴人之臉部，造成告訴人
    受有傷害之事實，已如前述，原判決犯罪事實引用檢察官之
    聲請簡易判決處刑書，認被告係持預藏之鹽酸潑向告訴人之
    身體，容有未洽。被告上訴意旨執此指摘原判決量刑過重，
    為有理由，自應由本院予以撤銷改判。爰審酌被告國中畢業
    之智識程度、其品行、職業，僅因懷疑告訴人外遇即對之為
    傷害行為，其犯罪之動機及手段均未足採，惟念告訴人傷勢
    非重，且被告犯後坦承犯行等一切情狀，量處如主文所示第
    2項之刑，並諭知易科罰金之折算標準。
據上論斷，應依刑事訴訟法第455條之1第1項、第3項、第369條
前段、第364條、第299條第1項前段，刑法第277條第1項、第41
條第1項前段，罰金罰鍰提高標準條例第1條前段、第2條，判決
如主文。
中　　華　　民　　國　　94　　年　　3 　　月　　31　　日
                    刑事第一庭審判長法  官  許  進  國
                                    法  官  林  坤  志
                                    法  官  游  悅  晨
上列正本證明與原本無異。
本件不得上訴。
中　　華　　民　　國　　94　　年　　3 　　月　　31　　日
                                    書記官  陳  慶  時
附錄本判決論罪科刑法條：
中華民國刑法第277條第1項
傷害人之身體或健康者，處三年以下有期徒刑、拘役或一千元以
下罰金。
